【裁判字號】    98,裁,1997
【裁判日期】    980813
【裁判案由】    菸酒稅法
【裁判全文】
最  高  行  政  法  院  裁  定
                                      98年度裁字第1997號
聲  請  人  鴻鼎貿易有限公司
代  表  人  甲○○
上列聲請人因與相對人財政部臺灣省北區國稅局間菸酒稅法事件
，對於中華民國98年1月22日本院98年度裁字第132號裁定，聲請
再審，本院裁定如下：
    主  文
再審之聲請駁回。
再審訴訟費用由聲請人負擔。
    理  由
一、按對於確定裁定聲請再審，應依行政訴訟法第283條準用第
    277條第1項第4款之規定表明再審理由，此為必須具備之程
    式。所謂表明再審理由，必須指明確定裁定有如何合於再審
    事由之具體情事，始為相當。倘僅泛言有何條款之再審事由
    ，而無具體情事者，尚難謂已合法表明再審理由。所為再審
    之聲請，即屬不合法。
二、本件聲請人主張本院98年度裁字第132號裁定（下稱確定裁
    定）有行政訴訟法第273條第1項第13款、14款所定事由，對
    之聲請再審。其聲請意旨略以：相對人於查核報告中說明聲
    請人在91年12月6日存入支票面額新臺幣（下同）317,500元
    及同年91年12月17日存入支票300,000元合計金額吻合，均
    為不實報告及指控，經聲請人至相對人所查證銀行查核時，
    並將該銀行當月支存明細分類帳調出，發現相對人並未按摘
    要說明表依事實做出陳述，且斷章取義，而在證物二的第一
    頁可以看到(1)粉紅色之日期註記91.12.06NXD（存入）317,5
    00元，而次一行則黃色之日期註記為91.12.06RT（退票）30
    0,000元但卻遭聲請人故意隱匿當日遭銀行退票之實情。(2)
    粉紅色之日期註記91.12.17NXD（存入）300,000元，而次一
    行則黃色之日期註記也為91.12.17RT（退票）300,000元，
    但卻再次遭聲請人故意隱暱當日銀行退票之實情。相對人僅
    做出存入支票之陳述，但卻一再故意隱匿當日遭銀行退票之
    實情，陷聲請人於逃漏稅及收取不當之資金，導致所有單位
    及相關司法單位誤判聲請人收取不當的資金並且逃漏稅。又
    聲請人對相對人所提出402箱整證據共四張（a）3張簽收單
    影本共240箱（b）乙張合約書影本共162箱，對於該四張影
    本單據，經聲請人查證應為檢舉人廖峰松偽造提供，且聲請
    人已對其提出偽造文書告訴云云。惟核其聲請狀內表明之再
    審理由，無非說明其對於相對人原處分及前訴訟程序裁判不
    服之理由，而對於確定裁定究有如何合於行政訴訟法第273
    條第1項第13、14款規定之具體情事，則未據明，依上開
    規定及說明，其聲請自非合法。
三、據上論結，本件聲請為不合法。依行政訴訟法第283條、第
    278條第1項、第104條、民事訴訟法第95條、第78條，裁定
    如主文。
中    華    民    國    98    年    8     月    13    日
                    最高行政法院第六庭
                        審判長法官  吳  明  鴻
                              法官  吳  東  都
                              法官  林  茂  權
                              法官  侯  東  昇
                              法官  黃  秋  鴻
以  上  正  本  證  明  與  原  本  無  異
中    華    民    國    98    年    8     月    13    日
                              書記官  王  福  瀛


司法院資訊處製作；財團法人民間司法改革基金會備份。
